【裁判字號】    97,抗,113
【裁判日期】    970429
【裁判案由】    確認法律關係不存在
【裁判全文】
臺灣高等法院高雄分院民事裁定           97年度抗字第113號
抗  告  人  甲○○
抗告人因與相對人乙○○○間確認法律關係不存在事件，對於民
國97年3 月11日臺灣高雄地方法院96年度訴字第1609號裁定提起
抗告，本院裁定如下：
    主  文
抗告駁回。
抗告訴訟費用由抗告人負擔。
    理  由
一、本件抗告意旨略以：抗告人因無恆產又無蓄積，且年逾古稀
    ，無工作能力，無力繳納裁判費，已聲請訴訟救助，故請求
    撤銷原裁定等語。
二、按當事人補正上訴或抗告要件之欠缺，須在法院裁定之評決
    前為之，如第一審法院以獨任法官一人為裁定時，則當事人
    之上開補正，應在法院制作裁定前為之。〔最高法院74年度
    第10次民事庭會議決定(一)可資參照〕。又「抗告人將裁判費
    交付郵務局匯寄於原法院，其交付郵務局之日雖尚在補正期
    間之內，然查抗告人所匯寄之裁判費係於補正期間屆滿後到
    達於原法院，且在原法院為駁回上訴之裁定以後，不得謂抗
    告人已合法補正。」（最高法院33年抗字第331 號判例意旨
    ）。準此，上訴人上訴未繳納第二審裁判費，由獨任法官一
    人裁定限期命補正時，如上訴人欲暫免裁判費而聲請訴訟救
    助時，應在法院裁定駁回其上訴之前向法院聲請，如未於法
    院裁定駁回其上訴之前聲請訴訟救助或補正，法院即可以其
    上訴不合法而駁回其上訴。
三、查，本件抗告人對於民國96年12月20日原審96年度訴字第16
    09號判決不服，於97年1 月16日提起上訴，因未繳納第二審
    裁判費，原審乃於97年1 月24日以裁定命其於收受裁定後7
    日補繳，該裁定已於97年1 月28日送達抗告人，惟抗告人仍
    未補正，原審遂於97年3 月11日以96年度訴字第1609號裁定
    駁回抗告人之上訴，此裁定亦已於97年3 月13日送達抗告人
    ，有送達證書在卷可證，惟抗告人於收受該駁回其上訴之裁
    定後即97年3 月18日提起本件抗告，並同時聲請訴訟救助，
    足證抗告人聲請訴訟救助係在原審駁回其上訴之裁定送達予
    抗告人之後，依前揭說明，其聲請訴訟救助尚不生補正上訴
    合法要件（即上訴費用）欠缺之效力，何況抗告人聲請訴訟
    救助部分，因未釋明其無資力支出訴訟費用，經本院裁定駁
    回（97年度聲字第16號）。是原裁定駁回抗告人之上訴，於
    法尚無不合，抗告意旨仍指摘原裁定不當，求予廢棄，並無
    理由，應予駁回。
四、據上論結，本件抗告為無理由，依民事訴訟法第495 條之1
    第1 項、第449 條第1 項、第95條、第78條，裁定如主文。
中    華    民    國    97    年    4     月    29    日
                            民事第三庭
                                審判長法官  張國彬
                                法      官  吳登輝
                                法      官  鄭月霞
以上正本證明與原本無異。
如不服本裁定應於送達後10日內向本院提出再抗告狀（並按他造
當事人之人數附繕本），並繳納再抗告費新臺幣1,000 元。
再為抗告應以適用法規顯有錯誤為理由，並經本院之許可，該許
可以原裁定所涉及之法律見解具有原則上之重要性者為限，並委
任律師為代理人。
中    華    民    國    97    年    4     月    29    日
                                書  記  官  吳新貞
附註：
抗告人之配偶、三親等內之血親、二親等內之姻親，或抗告人為
法人、中央或地方機關時，其所屬專任人員具有律師資格並經法
院認適當者，亦得為第三審代理人。
抗告人或其法定代理人具有律師資格者及前項情形，應於提起抗
告或委任時釋明之。


司法院資訊處製作；財團法人民間司法改革基金會備份。
